臺灣新北地方法院刑事附帶民事訴訟判決
111年度附民字第508號
原      告  周秀梅
訴訟代理人  莊榮兆
            邱奕懿
被      告  黃春英

上列被告因誣告案件（本院110年度訴字第904號），經原告提起
刑事附帶民事訴訟，請求損害賠償，本院判決如下：        
    主  文
原告之訴及假執行之聲請均駁回。
    事  實
一、原告周秀梅部分：訴之聲明、事實及理由、證據，均如附件
    刑事附帶民事訴訟起訴狀所載。
二、被告黃春英未為任何聲明或陳述，亦未提出任何書狀。。
    理  由
一、按提起附帶民事訴訟，應於刑事訴訟起訴後第二審辯論終結
    前為之，但在第一審辯論終結後提起上訴前，不得提起。法
    院認為原告之訴不合法或無理由者，應以判決駁回之，刑事
    訴訟法第488條、第502條第1項分別定有明文。次按所謂「
    附帶民事訴訟」原本為民事訴訟程序，為求程序之便捷，乃
    附帶於刑事訴訟程序，一併審理及判決；申言之，在刑事訴
    訟中，因有訴訟程序可資依附，是以隨時可以提起附帶民事
    訴訟；若在辯論終結後，已無訴訟可言，自不得再行提起附
    帶民事訴訟，「須待提起上訴後，案件繫屬於第二審時，始
    有訴訟程序可資依附，始得再行提起附帶民事訴訟」，前開
    刑事訴訟法第488條規定其故在此（臺灣高等法院暨所屬法
    院92年法律座談會刑事類提案第35號審查意見參照）。
二、查本院110年度訴字第904號被告誣告案件，業於民國111年2
    月16日言詞辯論終結，並於同年3月16日宣示判決在案，有
    本院審判筆錄、宣判筆錄各1份在卷可佐。惟原告於本案言
    詞辯論終結後之111年3月30日向本院提出刑事抗告狀之同時
    ，始提出本件刑事附帶民事訴訟，此有前揭刑事抗告狀上之
    本院收狀戳章可憑，可見原告提起本件刑事附帶民事訴訟係
    在第一審辯論終結及宣示判決後，揆諸前揭規定及法律座談
    會之審查意見，其提起刑事附帶民事訴訟顯非合法，應予駁
    回。原告之訴既經駁回，其假執行之聲請亦失所附麗，應併
    予駁回。
三、本院所為本件程序性駁回判決，並無礙於原告循民事訴訟途
    徑主張權利，是原告仍得依法另行提起民事訴訟，或於本件
    刑事案件合法上訴第二審後，再行向該第二審法院提起刑事
    附帶民事訴訟，併予敘明。
據上論結，依刑事訴訟法第502條第1項，判決如主文。
中　　華　　民　　國　　111 　年　　4 　　月　　12　　日
                  刑事第十五庭  審判長法  官  黃湘瑩

                                      法  官  游涵歆

                                      法  官  梁世樺
以上正本證明與原本無異。
如不服本判決，應於收受送達後20日內向本院提出上訴書狀（均
須按他造當事人之人數附繕本），但本判決非對於刑事訴訟之判
決有上訴時，不得上訴。
                                      書記官　曾翊凱
中　　華　　民　　國　　111 　年　　4 　　月　　12　　日